臺灣新竹地方法院刑事判決　　　　　　
                                      111年度易字第284號
公  訴  人  臺灣新竹地方檢察署檢察官
被      告  林子超


            謝秉豪


            邱嚴創


上列被告等因竊盜案件，經檢察官提起公訴（110年度少連偵字
第172號），被告等於本院準備程序中就被訴事實為有罪之陳述
，經本院裁定改行簡式審判程序，判決如下：
    主  文
乙○○共同犯竊盜罪，處有期徒刑肆月，如易科罰金，以新臺幣壹
仟元折算壹日。又成年人與少年犯結夥三人以上竊盜罪，處有期
徒刑捌月。未扣案之犯罪所得新臺幣壹萬貳仟玖佰貳拾柒元沒收
，於全部或一部不能沒收或不宜執行沒收時，追徵其價額。
戊○○共同犯竊盜罪，處有期徒刑參月，如易科罰金，以新臺幣壹
仟元折算壹日。又犯結夥三人以上竊盜罪，處有期徒刑柒月。未
扣案之犯罪所得新臺幣貳萬壹仟貳佰伍拾肆元沒收，於全部或一
部不能沒收或不宜執行沒收時，追徵其價額。
丙○○成年人與少年犯結夥三人以上竊盜罪，處有期徒刑柒月。
　　    事  實
一、乙○○、戊○○共同意圖為自己不法之所有，基於竊盜之犯意聯
    絡，於民國110年5月26日9時許，至丁○○所經營、位於新竹
    市○○區○村路00000號「聖統環保有限公司」（以下稱聖統公
    司），徒手竊取公司內之白鐵共157公斤，得逞後由乙○○於
    當日將其中119公斤白鐵載往由林卉妤所經營之位於新竹市○○路000號「順達環保有限公司」（下稱順達公司）變賣，戊○○則於翌日即110年5月27日將其餘38公斤白鐵載往新竹市○○
    路000號順達公司變賣。
二、乙○○、戊○○、丙○○、少年黃○閎、邱○晞（真實姓名年籍均詳
    卷，現由本院少年法庭審理，下稱少年2人）共同意圖為自
    己不法之所有，基於結夥3人以上竊盜犯意聯絡，於110年5
    月28日9時許，由乙○○駕駛其所有車牌號碼00-0000號自用小
    客車，戊○○駕駛其向冷松家借來車牌號碼000-0000號自用小
    客車，搭載丙○○及少年2人，共同前往聖統環保公司，徒手
    竊取白鐵，得手後，由乙○○將其中13公斤載運至林卉妤所經
    營之「順達環保」資源回收場變賣獲利，其餘則由戊○○等人
    載至經國路、公道路附近之回收場變賣。被告3人及少年2人
    於兩趟變賣完畢返回現場後，準備繼續竊取時，遭聖統公司
    之員工甲○○當場發現報警查獲。案經聖統公司及甲○○訴請暨
    新竹市警察局第三分局報告臺灣新竹地方檢察署（下稱新竹
    地檢署）檢察官偵查起訴。
    理  由
壹、程序部分
一、審判範圍之確定：
    按檢察官代表國家提起公訴，依檢察一體原則，到庭實行公
    訴之檢察官如發現起訴書認事用法有明顯錯誤，亦非不得本
    於自己確信之法律見解，於論告時變更起訴之法條，或於不
    影響基本事實同一之情形下，更正或補充原起訴之事實，此
    有最高法院100年度台上字第4920號判決意旨可參。查公訴
    檢察官於本院準備程序時，依卷附事證，業已就犯罪事實二
    所犯法條中補充兒童及少年福利與權益保障法第112條第1項
    ，有本院111年6月6日、111年6月13日準備程序筆錄各1份在
    卷足稽（見本院111年度易字第284號卷《下稱本院卷》第55頁
    、第82頁），是本院自以檢察官前揭補正後之內容為本案審
    理內容，合先敘明。　
二、被告乙○○、戊○○、丙○○所犯刑法第320條第1項之竊盜罪、刑
    法第321條第1項第4款結夥三人以上竊盜罪，均非死刑、無
    期徒刑、最輕本刑為3年以上有期徒刑之罪，或高等法院管
    轄第一審之案件，被告3人於本院準備程序進行中，就被訴
    事實為有罪之陳述，經告以簡式審判程序之旨，並聽取檢察
    官及被告3人之意見後，本院認合於刑事訴訟法第273條之1
    第1項之規定，裁定進行簡式審判程序。又依刑事訴訟法第2
    73條之2、同法第159條第2項規定，簡式審判程序不適用傳
    聞法則有關限制證據能力之相關規定，附予敘明。
貳、實體部分
一、認定犯罪事實所憑之證據及理由： 
（一）上開犯罪事實，業據被告乙○○、戊○○、丙○○於本院準備程
      序及簡式審判程序中均坦承不諱（見本院111年度易字第2
      84號卷（下稱本院卷）第57至59頁、第65頁、第83至84頁
      、第90頁），並有下列證據可資佐證，足認被告3人之任
      意性自白均核與事實相符，堪以採信：
  １、同案被告即少年黃○閎於警詢時之證述（見新竹地檢署110
      年度少連偵字第172號偵查卷《下稱偵卷》第20至22頁）。
  ２、證人甲○○、丁○○於警詢及偵查中之證述（見偵卷第28至32
      頁、第133至134頁）。
  ３、證人林卉妤（見偵卷第33至34頁）、冷松家（見偵卷第41
      至42頁）、黃梓傑（見偵卷第43至44頁）、楊明善（見偵
      卷第45頁）、馮以仁（見偵卷第47至48頁）於警詢時之證
      述。
  ４、新竹市第三分局中華派出所扣押筆錄、扣押物品目錄表、
      扣押物品收據（見偵卷第35至38頁）。
  ５、贓物認領保管單（見偵卷第39頁）。
  ６、新竹市警察局第三分局中華派出所受（處）理案件證明單
      、受理各類案件紀錄表（見偵卷第58至59頁）。
  ７、車牌號碼000-0000號自用小客車之交通違規罰鍰收據影本
      、廢機車輛買賣切結書、汽車燃料使用費繳納通知書、車
      輛買賣契約書、車輛異動登記書（見偵卷第61至65頁）。
  ８、車輛詳細資料報表2份（見偵卷第66至67頁）。
  ９、發還白鐵共170公斤照片4張（見偵卷第70至71頁）、順達
      公司收購舊貨一覽表翻拍照片2張（見偵卷第72頁）、110
      年5月28日路口監視器畫面照片12張（見偵卷第73至79頁
      ）、現場照片15張（見偵卷第82至89頁）。
（二）綜上所述，本案事證已臻明確，被告3人犯行均洵堪認定
      ，均應依法論科。
二、論罪科刑：
（一）核被告乙○○、戊○○如事實欄一所為，均係犯刑法第320條
      第1項之竊盜罪；核被告乙○○、戊○○、丙○○如事實欄二所
      為，均係犯刑法第321條第1項第4款結夥三人以上竊盜罪
      。
（二）被告乙○○、戊○○就事實欄一犯行；被告乙○○、戊○○、丙○○
      及少年2人就事實欄二犯行，彼此間有犯意聯絡及行為分
      擔，應論以共同正犯。
（三）被告乙○○、戊○○所為如事實欄一、二所載之1次竊盜罪、1
      次加重竊盜罪犯行間，犯意各別，行為互殊，應予分論併
      罰。
（四）刑之加重事由：
　　　被告乙○○、丙○○於如事實欄二行為時均為年滿20歲之成年
      人，少年黃○閎、邱○晞則均為12歲以上未滿18歲之少年等
      節，有其等年籍資料在卷可參，應堪認定。又被告乙○○、
      丙○○對於檢察官認定其等主觀上知悉與少年黃○閎、邱○晞
      共犯本案之罪亦均坦承不諱（見本院卷第58至59頁、第84
      頁），是被告乙○○、丙○○如事實欄二所為，均應依兒童及
      少年福利與權益保障法第112條第1項前段規定，加重其等
      之刑。又起訴法條雖漏載兒童及少年福利與權益保障法第
      112條第1項前段條文，但此部分之犯罪事實已於起訴書事
      實欄載明，且業經蒞庭檢察官當庭補充，並由本院向被告
      乙○○、丙○○當庭諭知，足使被告乙○○、丙○○有實質答辯以
      保障其防禦權之機會，本院自得併予審究，附此敘明。
（五）爰審酌被告乙○○、戊○○不思循正當途徑獲取所需，為貪圖
      一己之私而竊取被害人所有之財物，復與被告丙○○恣意結
      夥3 人以上竊取他人財物，顯乏尊重他人財產權之觀念，
      所為實應予非難；惟念其等坦承犯行之犯後態度，兼衡被
      告乙○○自述其專科畢業之智識程度、案發時從事粗工，後
      來因疫情無業、已婚有一名未成年子女、與太太及小孩同
      住、經濟狀況勉持；被告戊○○自述其高中肄業之智識程度
      、案發時從事人力派遣職務、未婚無子女、與爸爸同住、
      經濟狀況尚可；被告丙○○自述其高職畢業之智識程度、案
      發時從事人力派遣職務、未婚無子女、與父母同住、經濟
      狀況尚可（見本院卷第66頁、第90頁），暨其等犯罪之動
      機、目的、手段、實際所生危害程度及被害人丁○○意見（
      見本院卷第29頁）等一切情狀，分別量處被告3人如主文
      所示之刑，並諭知易科罰金之折算標準。
三、沒收：
（一）按犯罪所得，屬於犯罪行為人者，沒收之；於全部或一部
      不能沒收或不宜執行沒收時，追徵其價額，刑法第38條之
      1第1項前段、第3項分別定有明文。　　
（二）被告乙○○、戊○○分別將如事實欄一竊得之白鐵157公斤與
      如事實欄二竊得之部分白鐵13公斤，合計白鐵170公斤以
      新臺幣（下同）5,610元變賣予不知情之證人林卉妤，復
      由被害人丁○○以同樣價格買回等情，業據證人林卉始、丁○○於警詢時供陳在卷（見偵卷第31頁反面、第33頁反面）
      ，是變賣白鐵價格為每公斤33元【計算式：5,610元÷170＝
      33元】，被告乙○○如事實欄一之犯罪所得為3,927元、被
      告戊○○如事實欄一之犯罪所得為1,254元；被告乙○○如事
      實欄二竊得之白鐵變賣價格為9,000元、被告戊○○如事實
      欄二竊得之白鐵變賣價格為2萬元等情，業據被告乙○○、
      戊○○於偵查中供承在卷（見偵卷第126頁、第127頁），是
      被告乙○○於本案變賣後所得之現金為1萬2,927元【計算式
      ：3,927元＋9,000元＝1萬2,927元】、被告戊○○於本案變賣
      後所得之現金為2萬1,254元【計算式：1,254元＋2萬元＝2
      萬1,254元】，均屬被告乙○○、戊○○之犯罪所得，未據扣
      案，且尚未實際合法發還被害人，自應依刑法第38條之1
      第1項規定宣告沒收，並依同條第3項規定，諭知於全部或
      一部不能沒收或不宜執行沒收時，追徵其價額。　　　
據上論斷，應依刑事訴訟法第273條之1第1項、第299條第1項前
段，兒童及少年福利與權益保障法第112條第1項前段、刑法第28
條、第320條第1項、第321條第1項第4款、第41條第1項前段、第
38條之1第1項前段、第3項，刑法施行法第1條之1第1項，判決如
主文。
本案經檢察官林鳳師提起公訴，檢察官黃嘉慧到庭執行職務。
中　　華　　民　　國　　111 　年　　7 　　月　　4 　　日
                  刑事第六庭  法　官　    蔡玉琪
以上正本證明與原本無異。
如不服本判決應於收受本判決後20日內向本院提出上訴書狀，上
訴書狀應敘述具體理由。上訴書狀未敘述上訴理由者，應於上訴
期間屆滿後20日內補提理由書狀於本院(均須按他造當事人之人
數附繕本 )「切勿逕送上級法院」。 
中　　華　　民　　國　　111 　年　　7 　　月　　4 　　日
                              書記官      李念純
附錄本案論罪科刑法條：
刑法第320條第1項：
意圖為自己或第三人不法之所有，而竊取他人之動產者，為竊盜
罪，處5年以下有期徒刑、拘役或50萬元以下罰金。　
刑法第321條第1項第4款：
犯前條第1項、第2項之罪而有下列情形之一者，處6月以上、5年
以下有期徒刑，得併科新臺幣50萬元以下罰金：
結夥三人以上而犯之。